臺灣新北地方法院刑事判決
111年度易字第287號
公  訴  人  臺灣新北地方檢察署檢察官
被      告  謝宇智



上列被告因詐欺案件，經檢察官提起公訴（109 年度偵字第3184
8 號、110 年度偵字第3064、9775、9776號），本院判決如下：
    主  文
謝宇智幫助犯洗錢防制法第十四條第一項之洗錢罪，累犯，處有
期徒刑肆月，併科罰金新臺幣肆萬元，罰金如易服勞役，以新臺
幣壹仟元折算壹日。
    事  實
一、謝宇智可預見收取他人金融機構帳戶之網路銀行帳號資料及密
    碼交付他人使用，可能作為幫助詐欺集團從事詐欺犯罪、收
    取不法所得之用，並可能因而幫助其掩飾、隱匿犯罪所得去向
    ，遮斷金流以逃避國家追訴、處罰，仍不違背其本意，而基
    於幫助詐欺取財、洗錢等不確定故意，於民國108 年9 月中
    至同年10月中旬某日，在新北市○○區○○路000號，收取友人
    周琬芝（所涉本案詐欺取財、幫助詐欺取財等罪嫌，另經檢
    察官偵查後，由臺灣新北地方檢察署檢察官以110 年度偵字
    第3064號、109 年度偵字第31848 、36649 號、110 年度偵
    字第9774號、臺灣士林地方檢察署檢察官以110
　　年度偵字第631 號等不起訴處分在案）所申辦合作金庫銀行
    三重分行帳號0000000000000 號帳戶之網路銀行帳號資料及
    密碼後，即於隔日，在新北市某處，交付真實姓名年籍不詳
    之人，供予詐欺集團作為詐騙他人匯款及洗錢之人頭帳戶使
    用。嗣即有如附表所示之張鈞瑋、蘇聖涵、羅博軒、尤姿惠
　　、姚翰宇、林佳宜、金鑫邑等人，先後於如附表所示之108
　　年8 月5 日至同年11月30日間，分別在彰化縣、新北市、桃
    園市、新竹縣、新竹市、臺北市等處，遭詐欺集團成員以如
    附表所示之詐騙方法，使其等誤信陷於錯誤，而於如附表所
    示之108 年10月23日至同年11月30日間，遭詐騙各至超商儲
    值繳費或匯款如附表所示金額款項，至指定帳戶後，再經第
    三方支付輾轉匯至周琬芝之上開合作金庫銀行帳戶，旋再遭
    該詐欺集團成員經網路轉帳取得，並以此方式隱匿掩飾上開
    詐欺犯罪所得。嗣經張鈞瑋、蘇聖涵、羅博軒、尤姿惠、姚
    翰宇、林佳宜、金鑫邑等察覺有異，報警處理，始經警循線
    查悉上情。 
二、案經張鈞瑋訴由彰化縣政府警察局溪湖分局、蘇聖涵訴由新
    北市政府警察局三峽分局、尤姿惠訴由新竹縣政府警察局竹
    東分局、林佳宜訴由新竹市警察局第二分局、金鑫邑訴由臺
    北市政府警察局南港分局等移由臺中市政府警察局第六分局
    報請臺灣臺中地方檢察署檢察官陳請臺灣高等檢察署檢察長
    核轉、羅博軒、姚翰宇（於審理時撤回告訴）訴由新北市政
    府警察局林口分局報請臺灣新北地方檢察署檢察官偵查起訴
    。
    理  由
一、按被告以外之人於審判外之陳述，雖不符合同法第159 條之
    1 至第159 條之4 之規定，但經當事人於審判程序同意作為
    證據，法院審酌該言詞陳述或書面陳述作成時之情況，認為
    適當者，亦得為證據；當事人、代理人或辯護人於法院調查
    證據時，知有第159 條第1 項不得為證據之情形，而未於言
    詞辯論終結前聲明異議者，視為有前項之同意，刑事訴訟法
    第159 條之5 定有明文。查本判決下列所引用之被告以外之
    人於審判外之陳述，雖屬傳聞證據，惟檢察官及被告於本院
    審理時均表示無意見，且迄至言詞辯論終結前亦未聲明異議
    ，本院審酌上開證據資料製作時之情況，尚無違法不當之瑕
    疵，亦認為與本件待證事實據有關聯性，以之作為證據亦屬
    適當，依上開規定，認具有證據能力；又本件認定事實所引
    用卷內非供述證據之證據能力部分，並無證據證明係公務員
    違背法定程序所取得，檢察官及被告於本院審理時均未主張
    排除前開非供述證據之證據能力，且迄於言詞辯論終結前亦
    均未聲明異議，本院經審酌亦無其他違法不當之情況，故均
    認有證據能力，合先敘明。
二、訊據被告謝宇智固不否認有將周琬芝上開合作金庫銀行帳戶
    之網路銀行帳號資料及密碼交付他人之事實，惟矢口否認有
    供作詐欺集團犯詐欺、洗錢等人頭帳戶使用之幫助詐欺、洗
    錢等犯意，辯稱：當時係因伊友人周琬芝要辦貸款，伊請王
    立岑幫忙，才將周琬芝上開帳戶網路銀行帳號資料及密碼交
    付王立岑，伊不知王立岑會做詐欺使用云云。然查：
    ㈠被告有於上揭時地，收取周琬芝上開合作金庫銀行帳戶之
      網路銀行帳號資料及密碼後，再輾轉交付不詳之人，嗣即
      有告訴人張鈞瑋、蘇聖涵、羅博軒、尤姿惠、林佳宜、金
      鑫邑、被害人姚翰宇等遭詐欺集團成員以上開詐術方法，
      詐騙於上開時間儲值繳費或匯款上開各筆金額款項後，經
      第三方支付轉匯至周琬芝上開合作金庫銀行帳戶，再遭經
      網路轉匯至其他帳戶一空等事實，已據被告於警詢、檢詢
      、審理供述、周琬芝於警詢、檢詢、偵訊供證、告訴人張
      鈞瑋、蘇聖涵、羅博軒、尤姿惠、林佳宜、金鑫邑、被害
      人姚翰宇等於警詢指證被害詐騙情節明確，並有卷附如附
      表各編號所示之相關證據等可資佐證，是上開等事實，首
      堪認定。
    ㈡被告雖辯稱上開意旨云云，惟查：
      ⒈被告於警詢、檢詢雖亦辯稱：周琬芝原本要辦銀行貸款
        ，因審核資格條件不符，需有與銀行金錢往來紀錄，問
        伊可否幫忙，伊就詢問一位做網路博奕的友人王立岑
　　　　，他是伊UBER的固定客人，他說可幫做進出帳紀錄，所
        以伊就將周琬芝的合作金庫銀行帳戶網路銀行密碼交給
        王立岑云云（見臺灣新北地方檢察署109 年度偵字第31
        848 號偵查卷16頁反面至17頁、81頁），然證人王立岑
        於本院審理時則證稱：伊無印象看過被告，且伊亦無搭
        乘UBER，伊之前係自己開車或由公司員工開車載送，伊
        並無於108 年8 月底因搭乘UBER而與被告認識，伊並無
        收受使用過周琬芝帳戶，伊所涉案件亦無與周琬芝本案
　　　　銀行帳戶有關等語（見本院111 年7 月12日審判筆錄4
　　　　至7 頁），核與被告上開所辯情節不合，而被告復無法
        提出其他相關事證以佐其說，是被告所辯是否屬實，已
        堪質疑。
　　　⒉次查，被告於涉犯本案前，即因於108 年8 月間同以協
        助申辦貸款為由，要求黃致堯提供申設之第一銀行帳戶
        存摺、提款卡及密碼，交由其轉交所稱「王立岑」等詐
        欺集團成員使用，經該詐欺集團詐騙被害人王鈞諭於同
        年9 月17 日匯款新臺幣（下同）3 萬元至該帳戶，而
        經檢察官起訴後於審理時準備程序自白犯罪，由臺灣臺
        中地方法院以110 年度簡字第1439號刑事簡易判決，認
        犯幫助犯詐欺取財罪，判處拘役60日確定，並已於111
　　　　年4 月15日易科罰金執行完畢在案，有臺灣高等法院被
        告前案紀錄表、上開刑事簡易判決等可稽。核諸被告上
        開前案犯罪情狀，可見被告於本案復將周琬芝上開合作
        金庫銀行帳戶網路銀行帳號資料及密碼交付他人使用，
        顯非無有可能因而幫助詐欺集團詐欺、洗錢犯罪之預見
        可言，由此益見被告上開所辯，顯非可採。
　　　⒊況衡諸常情，銀行帳戶之網路銀行帳號資料及密碼係個
        人重要財務物品，一般人均慎重保密以免遭人盜用，而
        依被告所辯情節，其輕率將友人周琬芝銀行帳戶之網路
        銀行帳號資料、密碼，提供予不熟識之人，且經詐欺集
        團詐騙被害人匯款、轉帳提空有將近1個多月之久，且
        其與友人周琬芝非無從可由帳戶進出紀錄察覺有異，而
        仍任意供該集團詐欺進出款項使用，況其後於無法聯絡
        對方時，亦未協同周琬芝報警處理，以追查其該帳戶有
        無遭不法使用情形，益加可議，由此亦見被告上開所辯
        要難採信。
　　　⒋又周琬芝雖於本案警詢、檢詢、偵訊供證情節與被告大
        致相合，其所涉犯部分並經檢察官偵查後，由臺灣新北
        地方檢察署檢察官以110 年度偵字第3064號、109 年度
        偵字第31848 、36649 號、110 年度偵字第9774號、臺
        灣士林地方檢察署檢察官以110 年度偵字第631 號等不
        起訴處分在案。然查周琬芝前於100 年11月間即有因提
        供其華南銀行帳戶存摺、提款卡及密碼供他人使用，而
        由詐欺集團詐騙被害人匯款至其該帳戶提領，經本院以
        101 年度易字第1396號刑事判決，認犯幫助詐欺罪，判
        處拘役30日確定在案；本案其後復因於109 年11月間提
        供其國泰世華銀行帳戶，供詐欺集團詐騙被害人匯款至
        該帳戶後，並依指示提領詐欺贓款交付該集團，而經臺
        灣高等法院以110 年度上訴字第3263號刑事判決，認犯
        三人以上共同詐欺取財罪，判處有期徒刑6 月確定在案
        ；復於109 年12月間提供其臺灣銀行、國泰世華銀行、
        上海銀行等帳戶，供詐欺集團詐騙被害人匯款至其該等
        帳戶，並依指示提領詐欺贓款交付該集團，而經臺灣士
        林地方法院以110 年度金訴字第230 號刑事判決，認犯
        三人以上共同詐欺取財罪，各處有期徒刑6 月，應執行
        有期徒刑10月確定在案，有臺灣高等法院被告前案紀錄
        表、上開等判決可按。可見周琬芝於本案是否僅係單純
        於不知情下提供本案帳戶網路銀行帳號資料及密碼，交
        由被告供詐欺集團詐騙使用，亦非無疑，況周琬芝於本
        案所提供銀行帳戶供詐欺集團使用1 個多月之久，有甚
        多筆進出交易紀錄，然仍於本案案發前未曾據以申辦貸
        款，亦見周琬芝供證情節是否屬實亦非無疑，從而亦難
        採為被告有利之認定。
　　　⒌綜上所述，被告上開所辯顯不可採，堪認其收取周琬芝
        上開銀行帳戶網銀帳號資料及密碼，交付提供不詳之他
        人任意使用，顯可預見可能供作詐欺集團人頭帳戶詐騙
        被害人匯款使用，並遮斷金流，使其犯罪難以追查，而
        有幫助他人遂行詐欺取財、洗錢等犯罪認識之不確定故
        意。　
　　㈢是本件事證明確，被告上揭犯行堪以認定，應予依法論科
      。
三、按行為人提供金融帳戶提款卡（或帳號資料）及密碼予不認
    識之人，非屬洗錢防制法第2 條所稱之洗錢行為，不成立同
    法第14條第1 項一般洗錢罪之正犯；如行為人主觀上認識該
    帳戶可能作為收受及提領特定犯罪所得使用，他人提領後即
    產生遮斷資金流動軌跡以逃避國家追訴、處罰之效果，仍基
    於幫助之犯意而提供，應論以幫助犯同法第14條第1 項之一
    般洗錢罪（最高法院108 年度台上大字第3101號刑事大法庭
    裁定意旨可資參照）；又依洗錢防制法第3 條第2 款規定，
    刑法第339 條之詐欺罪係該法所稱特定犯罪。是核本件被告
    上開所為，係犯刑法第30條、第339 條第1 項之幫助詐欺取
    財、刑法第30條、洗錢防制法第14條第1 項之幫助洗錢罪。
　　㈠又其交付周琬芝上開銀行帳戶網銀帳號資料及密碼，係以
      一次提供上開銀行帳戶之一幫助行為，幫助詐欺集團詐騙
      告訴人張鈞瑋、蘇聖涵、羅博軒、尤姿惠、林佳宜、金鑫
      邑、被害人姚翰宇等犯數詐欺取財、洗錢等罪，均為想像
      競合犯，應從一重處斷。
　　㈡再其以一幫助行為，犯上開幫助詐欺取財、幫助洗錢二罪
      名，為想像競合犯，應從一重之幫助洗錢罪處斷。公訴意
      旨雖就被告上開所犯，漏未敘及犯有幫助洗錢罪部分，尚
      有未洽，惟此幫助洗錢部分與原起訴幫助詐欺取財部分，
      有上述想像競合犯之裁判上一罪關係，應為原起訴效力所
      及，本院得併予審究。又被告係幫助他人犯罪，爰審酌其
      犯罪情節，並依刑法第30條第2 項規定按正犯之刑減輕之
      。
　　㈢又被告前曾因犯妨害自由案件，經臺灣臺中地方法院以10
　　　7 年度易字第1066號判決判處有期徒刑3 月確定，於108
　　　年6 月25日易科罰金執行完畢（其後復因犯槍砲案件，經
      臺灣高等法院以107 年度上訴字第3606號判決判處有期徒
      刑7 月確定，再經臺灣高等法院以108 年度聲字第1178號
      裁定，與上開犯害自由案件徒刑，更定其應執行刑7 月，
      於108 年12月2 日易科罰金執行完畢）等情，有臺灣高等
      法院被告前案紀錄表存卷可參，其受有期徒刑執行完畢後
      ，5 年內故意再犯本案有期徒刑以上之罪，為累犯，衡
　　　酌其前案及本件犯罪情節，其曾甫因上開犯罪受罰，當知
      改悔向上，竟旋又重蹈前愆，足見其刑罰感應力薄弱，基
　　　於特別預防之法理，非加重其刑不足使其覺悟，並兼顧社
　　　會防衛之效果，復查被告上開所犯之罪並無於不符合刑法
      第59條所定要件之情形下，致生所受之刑罰超過其所應負
      擔罪責，其人身自由因此遭受過苛侵害之情，且經公訴意
      旨陳述主張本案被告所犯為累犯，參照司法院釋字第775
      號解釋意旨審酌是否依法加重其刑，認應依刑法第47條第
      1 項規定及司法院釋字第775 號解釋意旨（108 年2 月22
　　　日公布），就其所犯上開之罪，加重其刑。並就上開減輕
　　　、加重事由，依法先加後減。
四、爰以行為人之責任為基礎，審酌被告提供上開周琬芝之銀行
    帳戶予詐欺集團，供作詐欺、洗錢犯罪人頭帳戶使用，所為
    已影響社會正常交易安全，增加告訴人尋求救濟之困難，並
    使犯罪之追查趨於複雜，兼衡其犯罪之動機、目的、手段、
    生活狀況、智識程度、對告訴人、被害人所生危害、金額、
    犯罪後之態度及尚未與告訴人等達成民事賠償和解等一切犯
    罪情狀，量處如主文所示之刑，罰金部分並諭知易服勞役之
    折算標準。
五、又查無證據足認被告提供本件上開銀行帳戶供詐欺集團犯罪
    使用，有無獲取不法犯罪所得，無從宣告沒收，附此敘明。
六、另臺灣新北地方檢察署檢察官109 年度偵字第31586 號併辦
    意旨謂：被告謝宇智依一般社會生活通常經驗，本可預見將
    帳戶提供給不熟識之人，可能幫助犯罪集團作為不法收取他
    人款項之用，坊間每每發生有人遭詐騙將款項匯入人頭帳戶
    後遭提領一空，致追索不能一事，而對所提供之帳戶可能因
    而幫助他人從事詐欺不法犯罪有預見，仍不違背其本意，基
    於幫助詐欺之不確定故意，於108 年10月間某日，在臺北市
    某酒店內，將其透過不知情之蔣雨諺向不知情之彭競緯商借
    而知悉之國泰世華商業銀行帳號000000000000號帳戶帳號告
    以綽號「吳哥」之王立岑。嗣王立岑所屬之詐欺集團成員於
    取得本案帳戶帳號後，即意圖為自己不法之所有，基於詐欺
    取財之犯意，於108 年10月24日13時許，透過通訊軟體LIN
　　E，向林冠宇偽稱：加入BGR線上顧問這款遊戲並購買點數，
    即能獲利且賺取現金云云，致林冠宇陷於錯誤，於108 年11
　　月2 日13時21分許，在花蓮縣○○鄉○○路0 段00號住處，透過
    網路銀行轉帳至本案帳戶內，再由謝宇智指示不知情之蔣雨
    諺轉告不知情之彭競緯將上開款項轉入吳鳴鐘申設之臺灣中
    小企業銀行帳號00000000000 號帳戶內，隨即遭提領一空。
    嗣林冠宇察覺有異而報警處理，始循線查悉上情。因認
　　被告謝宇智上開所為，係犯刑法第339 條第1 項詐欺取財罪
    嫌之幫助犯。又其此併辦部分所涉罪嫌與本案前開起訴有罪
    部分，係基於單一幫助詐欺之犯意，於接密時間，以相類似
    手法反覆實施，且侵害同種類法益，依一般社會健全觀念，
    應視為數個舉動之接續施行，宜論以接續犯之包括一罪，為
    裁判上一罪關係，應移請併案審理云云。經核：
　　㈠依上開併辦犯罪事實所述，被告除提供上開彭競緯之國泰
      世華銀行帳戶資料，交付王立岑供詐欺集團詐騙被害人林
      冠宇匯款使用外，復於被害人遭詐騙匯款至該帳戶後，指
      示蔣雨諺轉告彭競緯將詐欺贓款轉入吳鳴鐘臺灣中小企銀
      帳戶內，核諸上述被告所涉於被害人被騙匯款至人頭帳戶
      後，進而指示將詐欺贓款轉帳至其他人頭帳戶之犯行，顯
      已參與詐欺集團所犯三人以上共犯詐欺取財罪之要件行為
      ，尚難僅論以幫助詐欺取財罪嫌，是上開併辦意旨所認，
      已有未洽。
　　㈡再被告於本案審理時，就此併辦部分，固不否認有交付彭
      競緯上開銀行帳戶供他人使用，惟矢口否認有於被害人匯
      款後指示將詐欺贓款轉匯至其他人頭帳戶之行為，然此部
      分曾據證人蔣雨諺與警詢、彭競緯於警詢、檢詢指證屬實
      ，是被告所辯僅有提供交付帳戶云云是否可採，尚非無疑
      。況被告於本院準備程序亦供稱：伊交付周琬芝與彭競緯
      之帳戶，時間相差不到半個月等語，顯非同時為之，故此
      併辦部分是否與本案有接續犯關係，亦有疑義。
　　㈢依上所述，此併辦部分尚難認與本案有接續犯或裁判上一
      罪關係，而為本案起訴效力所及，本院尚無從併予審理，
      爰退由該署檢察官另為適法之處理，併此敘明。　
據上論斷，應依刑事訴訟法第299 條第1 項前段，洗錢防制法第
14條第1 項，刑法第11條前段、第30條第1 項、第339 條第1 項
、第55條、第30條第2 項、第47條第1 項、第42條第3 項，刑法
施行法第1 條之1 第1 項，判決如主文。
本案經檢察官王佑瑜偵查起訴，由檢察官陳漢章到庭執行職務。
中　　華　　民　　國　　111 　年　　7 　　月　　29　　日
                刑事第七庭  審判長法　官  彭  全  曄

                                  法  官  劉  思  吟

                                  法  官  白  承  育
以上正本證明與原本無異。
如不服本判決應於收受送達後20日內向本院提出上訴書狀，並應
敘述具體理由；其未敘述上訴理由者，應於上訴期間屆滿後20日
內向本院補提理由書（均須按他造當事人之人數附繕本）「切勿
逕送上級法院」。
                                  書記官  陳  宥  伶
中　　華　　民　　國　　111 　年　　7 　　月　　29　　日
附錄本案論罪科刑法條全文：
①中華民國刑法第339 條
意圖為自己或第三人不法之所有，以詐術使人將本人或第三人之
物交付者，處5 年以下有期徒刑、拘役或科或併科50萬元以下罰
金。
以前項方法得財產上不法之利益或使第三人得之者，亦同。
前二項之未遂犯罰之。

②洗錢防制法第14條
有第2 條各款所列洗錢行為者，處7 年以下有期徒刑，併科新臺
幣5 百萬元以下罰金。
前項之未遂犯罰之。
前二項情形，不得科以超過其特定犯罪所定最重本刑之刑。　

附表：　　　　　　　
編 號 被害人 詐欺事實 匯款時間 匯款金額 （新臺幣） 最終 匯入帳戶 相關證據 備註 1 張鈞瑋(告訴) 於108.10.01至108.10.23間，在彰化縣埔心鄉住處，遭詐欺集團成員自稱「小陌」、「昆娜」經由IG、LINE向張鈞瑋佯稱：介紹其於博奕網站儲值操作投資二元期權，保證獲利並領出云云，使張鈞瑋陷於錯誤，依指示儲值匯款至指定帳戶，再經第三方支付轉匯至人頭帳戶。 108.10.23 15：43 19：20 19：48　　  4萬4905元 1萬0015元 2萬0015元 周琬芝 上開合作金庫銀行帳戶 告訴人張鈞瑋警詢 指訴、與詐欺集團 成員LINE對話紀錄 翻拍照片、投資網 站網頁、帳號資訊 、歷史注單等擷圖 、臺企銀行帳戶存 摺明細、報案之之 彰化縣警局溪湖分 局舊館派出所受理 刑事案件報案三聯 單、受理各類案件 紀錄表、內政部警 政署反詐騙諮詢專 線紀錄表、受理詐 騙帳戶通報警示簡 便格式表、臺北富 邦銀行交易查詢資 料、匯富科技公司 109.01.03匯字000 0000000 號函、亞 磐創新公司109.04 .23之109亞字0000 00000 號公文函、 好順公司109.06.2 2之109順字000000 000 號公文函、新 北地檢110.07.21 公務電話紀錄單、 周琬芝合作金庫銀 行三重分行帳戶交 易明細 起訴書附表編號 2 部分（新北地 檢110 年度偵字 第3064號）  2 蘇聖涵(告訴) 於108.10初至108.10.28間 ，在新北市樹林區，遭詐欺集團成員自稱「Eric」、「台灣劉德華」經由LINE向蘇聖涵佯稱：推薦其參加BGR國際平台賽車電競投資項目儲值下注可獲利云云，使蘇聖涵陷於錯誤，依指示至超商繳費儲值，經第三方支付匯至人頭帳戶。 108.10.28 12：30 　　　　  1000元  告訴人蘇聖涵警詢 指訴、詐欺平台、 集團成員網頁、下 注紀錄等擷圖、超 商繳費紀錄、服務 費繳費單、報案之 內政部警政署反詐 騙諮詢專線紀錄表 、新北市警局三峽 分局北大派出所受 理各類案件紀錄表 、金恆通科技公司 108.11.06 回文、 亞磐創新公司109. 05.20之109亞字00 0000000 號公文函 、好順公司109.06 .22之109順字0000 00000 號公文函、 交易資訊、周琬芝 合作金庫銀行三重 分行帳戶交易明細 起訴書附表編號 4 部分（新北地 檢110 年度偵字 第9775號） 3 羅博軒(告訴) 於108.11.06至108.11.15間，在桃園市八德區，遭詐欺集團成員自稱「Nina」、「Mr.Frank」、「韓森」經由IG、LINE向羅博軒佯稱：可參加DK關鍵科技投資方案，跟單下注獲利云云，使羅博軒陷於錯誤，依指示匯款至指定帳戶後，經第三方支付轉匯至人頭帳戶。 108.11.06 16：38　 108.11.14 11：00 12：00 12：00 12：00 12：00 108.11.15 12：00 12：00 12：00 　　　　　　　　 　　　　 　　　　　　　　　　　　　　　  2萬元  3萬元 5萬元 5萬元 5萬元 5萬元  9萬元 5萬元 1萬元  告訴人羅博軒警詢 指訴、與詐欺集團 成員LINE對話紀錄 擷圖、匯款之中國 信託銀行、元大銀 行、兆豐銀行等帳 戶存摺明細、報案 之內政部警政署反 詐騙諮詢專線紀錄 表、桃園市警局桃 園分局同安派出所 受理詐騙帳戶通報 警示簡便格式表、 金融機構聯防機制 通單、匯富科技公 司109.03.24匯字0 000000000號、109 .09.23匯字000000 0000號函、亞磐創 新公司109.04.16 之109亞字0000000 00號公文函、好順 公司109.08.03之1 09順字000000000 號公文函、交易資 訊、周琬芝合作金 庫銀行三重分行帳 戶開戶資料、交易 明細 起訴書附表編號 3 部分（新北地 檢110 年度偵字 第9776號） 4 尤姿惠(告訴) 於108.11.13至108.11.26間，在新竹縣竹東鎮，遭詐欺集團成員經由LINE向尤姿惠佯稱：推薦其於新大投資網進行投資工作，參加創業天使投資專案周轉型10萬元本金方案可獲利云云，使尤姿惠陷於錯誤，依指示匯款開戶費用、投資資金至指定帳戶後，經第三方支付轉匯至人頭帳戶。 108.11.13 21：26 108.11.21 20：49  1000元  1萬9000元  告訴人尤姿惠警詢 指訴、匯款之新營 民生郵局帳戶郵政 存簿儲金簿明細、 轉帳紀錄翻拍照片 、報案之新竹縣警 局竹東分局竹東派 出所受理各類案件 紀錄表、內政部警 政署反詐騙諮詢專 線紀錄表、受理詐 騙帳戶通報警示簡 便格式表、金融機 構聯防機制通報單 、金恆通科技公司 109.04.13 回文、 匯富科技公司109. 04.23匯字0000000 000 號函、亞磐創 新公司109.04.23 之109亞字0000000 00號公文函、好順 公司109.09.15之1 09順字000000000 號公文函、交易資 訊、周琬芝合作金 庫銀行三重分行帳 戶開戶資料、交易 明細 起訴書附表編號 5 部分（新北地 檢110 年度偵字 第9776號） 5 姚翰宇 （於本院審理時撤回告訴） 於108.10.25至108.11.21間，在新竹市，遭詐欺集團成員自稱「李尹青」、「米菲」、「SG」、「戴旻侑」經由FB、LINE向姚翰宇佯稱：加入OASIS綠洲網站儲值投資，可獲利很高云云，使姚翰宇陷於錯誤，依指示至超商繳費儲值，經第三方支付匯至人頭帳戶。 108.11.20 22：25　 22：36 22：41 22：50 22：55 23：09 23：14 23：19 23：25 23：35 108.11.21 21：35 　　　　　　 　　　　　　　　　　　　　　　　　　　  2萬元 2萬元 2萬元 2萬元 2萬元 2萬元 2萬元 2萬元 2萬元 1萬5000元  5000元  告訴人姚翰宇警詢 指訴、與詐欺集團 成員LINE對話紀錄 擷圖、繳費紀錄、 超商代收款繳款證 明、報案之內政部 警政署反詐騙諮詢 專線紀錄表、全家 便利商店公司109. 02.11全管字0223 號函、亞磐創新公 司109.04.06之109 亞字000000000 號 公文函、好順公司 109.07.01之109順 字000000000 號公 文函、周琬芝合作 金庫銀行三重分行 帳戶交易明細 起訴書附表編號 1 部分（新北地 檢109 年度偵字 第31848 號） 6 林佳宜 (告訴) 於108.08.05至108.11.21間，在新竹市，遭詐欺集團成員自稱「傑」、「Wilson 戴」經由LINE向林佳宜佯稱：加入綠洲網站儲值投資二元期權，可獲利很高云云，使林佳宜陷於錯誤，依指示轉帳匯款或至超商繳費儲值，經第三方支付匯至人頭帳戶。 108.11.20 11：21 11：22 108.11.21 11：44 11：46  2萬元 2萬元  2萬元 2萬元  告訴人林佳宜警詢 指訴、與詐欺集團 成員LINE對話紀錄 擷圖、統一超商代 收款專用繳款證明 、報案之內政部警 政署反詐騙諮詢專 線紀錄表、新竹市 警局第二分局東勢 派出所受理詐騙帳 戶通報警示簡便格 式表、金恆通科技 公司109.06.02 文 、亞磐創新公司10 9.06.17之109亞字 000000000 號公文 、好順公司109.07 .01之109順字0000 00000 號公文函、 交易資訊、周琬芝 合作金庫銀行三重 分行帳戶交易明細 起訴書附表編號 4 部分（新北地 檢110 年度偵字 第9775號） 7 金鑫邑 (告訴) 於108.11.30，在臺北市南港區，遭詐欺集團成員自稱「黎輝全」經由FB向金鑫邑佯稱：出售球鞋云云，使金鑫邑陷於錯誤，依指示轉帳匯款至指定帳戶後，經第三方支付匯至人頭帳戶。 108.11.30 09：00  1萬元  告訴人金鑫邑警詢 指訴、詐欺集團成 員FB網頁、帳戶存 摺內頁、與詐欺集 團成員對話紀錄等 擷圖、報案之內政 部警政署反詐騙諮 詢專線紀錄表、臺 北市警局南港分局 同德派出所受理詐 騙帳戶通報警示簡 便格式表、臺北富 邦銀行轉帳交易紀 錄資料、亞磐創新 公司109.05.20之1 09亞字000000000 號公文函、好順公 司109.06.22之109 順字000000000 號 公文函、交易資訊 、周琬芝合作金庫 銀行三重分行帳戶 開戶資料、交易明 細 起訴書附表編號 4 部分（新北地 檢110 年度偵字 第9775號）